# 请教陈版，关于中外合资企业实收资本入账金额问题

提问人：myxx1108 时间：2021-06-17 21:28:42
一家中外合资企业A，注册资本为美元，记账本位币为人民币，原注册资本 1000 万美元，账面实收资本 8000 万元人民币。 2019 年新引入一家内资企业股东B，A向B定向增发 1000 万美元注册资本，约定增资后新股东持股比例50%。同时增资协议中约定增资价格为人民币 9000 万元（金额来源=A公司评估值人民币 9000 万元），B实际以人民币 9000 万元出资，缴款当日美元对人民币汇率为6.8。
请问A公司账面实收资本金额应该确认人民币 8000 万元还是应该确认人民币 6800 万元？

回答人：chenyiwei
账面实收资本增加额应为人民币 6800 万元（ 1000 万美元）。超出的人民币 2200 万元作为资本公积（资本溢价）。